臺灣彰化地方法院刑事判決
111年度交易字第229號
公  訴  人  臺灣彰化地方檢察署檢察官
被      告  陳溪上


上列被告因公共危險案件，經檢察官提起公訴（111年度偵字第1
344號），本院判決如下：
    主      文
陳溪上犯不能安全駕駛動力交通工具罪，累犯，處有期徒刑陸月
，併科罰金新臺幣伍萬元，有期徒刑如易科罰金，罰金如易服勞
役，均以新臺幣壹仟元折算壹日。
    犯罪事實
一、陳溪上於民國111年1月9日晚間7時55分許，在位於彰化縣○○
    鄉○○路0段0號之黎明牛肉麵飲用玻璃罐啤酒1罐後，竟仍基
    於酒後駕車之犯意，自該處無照騎乘車牌號碼000-000號普
    通重型機車上路。嗣於同日晚間9時48分許，行經彰化縣二
    水鄉員集路與南通路交岔路口時，因紅燈右轉，在員集路3
    段181號前為警攔檢，並對其施以吐氣酒精測試，測得其吐
    氣中之酒精濃度為每公升0.78毫克。
二、案經彰化縣警察局田中分局報告臺灣彰化地方檢察署檢察官
    偵查起訴。
　　理    由
一、上揭犯罪事實，業據被告陳溪上於警詢及偵查及本院審理時
    坦承不諱，並有彰化縣警察局田中分局酒後駕車當事人酒精
    測定紀錄表、財團法人工業技術研究院呼氣酒精測試器檢定
    合格證書、彰化縣警察局舉發違反道路交通管理事件通知單
    、車輛詳細資料報表等在卷可稽，堪認被告之任意性自白與
    事實相符，被告犯行足以認定。
二、按行為後法律有變更者，適用行為時之法律，但行為後之法
    律有利於行為人者，適用最有利於行為人之法律，刑法第2
    條第1項定有明文。刑法第185條之3第1項於111年1月28日修
    正公布，並於同年月30日生效，修正前規定「駕駛動力交通
    工具而有下列情形之一者，處2年以下有期徒刑，得併科20
    萬元以下罰金：一、吐氣所含酒精濃度達每公升零點二五毫
    克或血液中酒精濃度達百分之零點零五以上。二、有前款以
    外之其他情事足認服用酒類或其他相類之物，致不能安全駕
    駛。三、服用毒品、麻醉藥品或其他相類之物，致不能安全
    駕駛。」，修正後規定「駕駛動力交通工具而有下列情形之
    一者，處3年以下有期徒刑，得併科30萬元以下罰金：一、
    吐氣所含酒精濃度達每公升零點二五毫克或血液中酒精濃度
    達百分之零點零五以上。二、有前款以外之其他情事足認服
    用酒類或其他相類之物，致不能安全駕駛。三、服用毒品、
    麻醉藥品或其他相類之物，致不能安全駕駛。」，經比較新
    舊法，修正後之規定並未較有利於被告，本件自應適用修正
    前刑法第185條之3第1項規定論處。
三、核被告所為，係犯修正前刑法第185條之3第1項第1款之公共
    危險罪嫌。
四、被告於108年間，因不能安全駕駛，經臺灣雲林地方法院以1
    08年度港交簡字第193號判決判處有期徒刑5月確定，於108
    年10月4日易科罰金執行完畢等情，有臺灣高等法院被告前
    案紀錄表在卷可按，其於受有期徒刑執行完畢後5年以內，
    故意再犯本件法定刑為有期徒刑以上之罪，為累犯。本件檢
    察官已於起訴書表明被告本次為第4次犯酒駕犯行，且於前
    案執行完畢5年內再犯此案，請求依照累犯之規定予以加重
    其刑，經本院當庭提示被告歷次不能安全駕駛案件之各該判
    決書，予以被告陳述意見之機會，被告坦承確實有前開前案
    並執行完畢，並經公訴檢察官表明應適用累犯之規定予以加
    重其刑。本院審酌被告前方因不能安全駕駛罪而遭判刑並執
    行完畢，卻於刑罰執行完畢不到3年又飲酒後駕駛動力交通
    工具上路而再犯本案，漠視公眾往來安全，顯未因之前刑罰
    之執行而有所警惕，對於刑罰之反應力明顯薄弱，而本件亦
    無因累犯之加重而生罪刑不相當之情形，而有依刑法第47條
    第1項之規定加重其刑之必要，爰依法加重其刑。
五、爰審酌被告除上開構成累犯之案件（駕駛自用小客車，酒測
    值每公升0.36毫克）外，另曾於100年（騎乘重型機車，酒
    測值每公升1.28毫克）、105年間（駕駛自用小客車，酒測
    值每公升0.96毫克）亦均有酒駕之前案紀錄，本次又再犯不
    能安全駕駛罪，且吐氣酒精濃度為每公升0.78毫克；並審酌
    被告無駕駛執照仍駕車上路，及所駕駛交通工具為普通重型
    機車、坦承犯行之犯後態度；兼衡其高職畢業之智識程度、
    職業工等一切情狀，量處如主文所示之刑，並諭知易科罰金
    與易服勞役之折算標準。
六、據上論斷，依刑事訴訟法第299條第1項前段，判決如主文。
本案經檢察官吳怡盈提起公訴，檢察官陳昭蓉到庭執行職務。
中　　華　　民　　國　　111 　年　　5 　　月　　19　　日
                  刑事第二庭        法  官  陳怡潔
以上正本證明與原本無異。
如不服本判決應於收受判決後20日內，向本院提出上訴書狀，並
應敘述具體理由。其未敘述上訴理由者，應於上訴期間屆滿後20
日內向本院補提理由書(均須按他造當事人之人數附繕本)「切勿
逕送上級法院」。
中　　華　　民　　國　　111 　年　　5 　　月　　19　　日
                                    書記官  謝儀潔


附錄本案論罪科刑法條：
中華民國刑法第185條之3
駕駛動力交通工具而有下列情形之一者，處 2 年以下有期徒刑
，得併科 20 萬元以下罰金：
一、吐氣所含酒精濃度達每公升零點二五毫克或血液中酒精濃度
    達百分之零點零五以上。
二、有前款以外之其他情事足認服用酒類或其他相類之物，致不
    能安全駕駛。
三、服用毒品、麻醉藥品或其他相類之物，致不能安全駕駛。
因而致人於死者，處 3 年以上 10 年以下有期徒刑；致重傷者
，處 1 年以上 7 年以下有期徒刑。
曾犯本條或陸海空軍刑法第 54 條之罪，經有罪判決確定或經緩
起訴處分確定，於五年內再犯第 1 項之罪因而致人於死者，處
無期徒刑或 5 年以上有期徒刑；致重傷者，處 3 年以上 10 年
以下有期徒刑。